臺灣板橋地方法院刑事判決　　　　　　　94年度訴字第1549號
公　訴　人　臺灣板橋地方法院檢察署檢察官
被　　　告　甲○○
選任辯護人　蘇家宏律師
　　　　　　劉志忠律師
上列被告因槍砲彈藥刀械管制案件，經檢察官提起公訴（94年度
核退偵字第600號），本院判決如下：
    主  文
甲○○未經許可，製造可發射金屬具有殺傷力之槍枝，處有期徒
刑貳年捌月，併科罰金新臺幣拾萬元，罰金如易服勞役，以新台
幣玖佰元即銀元佰元折算壹日。扣案之空氣長槍壹支（槍枝管
制編號0000000000號）、紅外線狙擊鏡壹個、滅音管壹個、CO2
鋼瓶貳瓶、鋼珠貳拾顆均沒收。
    事  實
一、甲○○於民國九十四年二、三月間，在臺北縣新莊市○○路
    一七六巷十五號乙○○所經營之「槍酷」店（登記店名為「
    尚華玩具行」），以新臺幣（下同）一萬六千元之代價，購
    得CO2 空氣長槍一支（按：空氣長槍分為壓縮空氣長槍、瓦
    斯動力空氣長槍及CO2 空氣長槍三種；CO2 本身是動力，必
    須有彈簧與擊槌；CO2 空氣長槍使用時必須加裝CO2 鋼瓶，
    再加BB彈即可發射，該CO2 空氣長槍於購買時係含有伸縮托
    、原型槍管為三百公分長），隨後再於上開「槍酷」店購買
    固定槍托（按槍托有三種模式，即伸縮托、固定托及三角托
    三種）、鋁製五百公分長之槍管予以更換，並於九十三年三
    月間，分別在上開「槍酷」店購買狙擊鏡、滅音管、在臺北
    市○○街某玩具槍店購買紅外線，加裝到上開槍枝，而於九
    十四年三、四月間在上開「槍酷」店及臺北縣林口鄉○○路
    路邊小貨車各買一瓶CO2 鋼瓶，又於九十四年四月間，陸陸
    續續在台北縣境內多處五金行，以總計不到一百元之價格，
    購買鋼珠二十顆，均用以供上開槍枝使用，最後於九十四年
    四月間某日，在臺北縣新莊市○○路五七六巷二八號「尚錡
    」店，以不詳價格，購買彈力較強之彈簧，隨即在臺北縣蘆
    洲市○○街六八巷十七弄三號二樓住處，將上開槍枝之普通
    彈簧改裝為該彈力較強之彈簧，而製造完成可發射金屬具有
    殺傷力之槍枝後，即未經許可而持有之。嗣於九十四年四月
    十一日晚上十一時許，在新莊市○○路一七六巷十三號前為
    警查獲，並扣得空氣長槍一支（槍枝管制編號0000000000號
    ，含固定槍托及五百分分槍管）、被告所有供該長槍使用之
    紅外線狙擊鏡一個、滅音管一個、CO2 鋼瓶二瓶、鋼珠二十
    顆。
二、案經臺北縣政府警察局新莊分局訴請臺灣板橋地方法院檢察
    署檢察官偵查起訴。
    理  由
一、被告甲○○固坦承上開事實，惟矢口否認有何製造具有殺傷
    力槍枝之犯行，辯稱：伊持有上開槍枝只是用來打麻雀，並
    無供犯罪之不法意圖，且購入上開槍枝時，該槍枝即已是空
    氣長槍，伊之改造行為並非槍砲彈藥刀械管制條例所規範之
    「製造」，應僅成立持有罪責，又該等槍枝之更換零件技術
    於網路上均可查知，伊亦係因此而前往「槍酷」店購買上開
    槍枝，可知並無犯罪故意，況依內政部警政署刑事警察局鑑
    定書可知，試射三次焦耳逐漸遞減可知上開槍枝不是隨時都
    有殺傷力云云，經查：
  (一)被告有於上揭時、地前往「槍酷」店購買空氣長槍，隨後陸
    續前往該店購買槍托、槍管更換等情，迭據被告於警詢、偵
    查及本院審理時供承在卷（見九十四年核退偵字第六○○號
    偵查卷第十四頁、九十四年偵字第六一九八號偵查卷第四頁
    、第二十頁、本院卷第八八頁、第九六頁），核與證人即「
    槍酷」店之負責人乙○○於本院審理時證述情節大致相符（
    見本院卷第八十頁至第八一頁），並有上開槍枝扣案可資佐
    證。又被告另坦認其分別在上開時、地購買CO2 鋼瓶、紅外
    線狙擊鏡、滅音管、鋼珠等物，供上開槍枝使用一節，亦有
    各該物品扣案足證，應堪信為真實。
  (二)扣案之空氣長槍一支，經送請內政部警政署刑事警察局鑑定
    結果，認為：「送鑑改造長槍壹枝（槍枝管制編號高鑑0000
    000000），認係以外接高壓鋼瓶內氣體為發射動力之空氣長
    槍，機械性能良好，經裝填直徑約8mm 、重量約2.11 g鋼珠
    試射參次，測得鋼珠速度為155 、130 、105 公尺/ 秒，計
    算其動能為25.35 、17.83 、11.63 焦耳，單位面積動能分
    別為50.43 、35.47 、23.14 焦耳/ 平方公分」，有該局九
    十四年四月二十七日刑鑑字第○九四○○五九八二八號槍彈
    鑑定書一件附卷可稽，又依上開槍彈鑑定書所附卷之殺傷力
    之相關數據所載：(一)美國軍醫總署定義：彈丸撞擊動能達58
    呎磅（約78．6 焦耳），則足以使人喪失戰鬥能力。(二)內政
    部警政署刑事警察局對活豬作射擊測試結果，彈丸單位面積
    動能達24焦耳／平方公分，則足以穿入豬隻皮肉層。(三)依日
    本科學警察研究所之研究結果，彈丸單位面積動能達20焦耳
    ／平方公分，則足以穿入人體皮肉層。而上開槍枝經試射結
    果，單位面積動能達50.43 、35.47 、23.14 焦耳/ 平方公
    分，均超過足以穿入人體皮肉層之20焦耳／平方公分，足見
    上開槍枝係可發射金屬具有殺傷力之槍枝，又上開鑑定中試
    射三次之單位面積動能雖逐漸遞減，然該三次試射既均係可
    發射金屬具有殺傷力，已足認定該槍枝確係可發射金屬具有
    殺傷力，尚不因其單位面積動能逐漸遞減，而否定上開鑑定
    結果，是被告辯稱從上開鑑定書所載，試射三次焦耳逐漸遞
    減，可知上開槍枝不是隨時都有殺傷力云云，並不影響上開
    槍枝係可發射金屬具有殺傷力槍枝之認定。
  (三)再查合法之空氣長槍改裝彈簧可影響其殺傷力，且該殺傷力
    視改裝之彈簧強度而定一節，已經證人乙○○於本院審理時
    到庭證述在卷（見本院卷第八二頁），而被告於購得上開空
    氣長槍後，因無法打小鳥，乃於上揭時、地有將普通彈簧更
    換彈力較強之彈簧，其目的係為了加強上開槍枝之強度等情
    ，亦據被告於警詢、偵查中及本院審理時分別自承：「（問
    ：長槍是否有改造過？）我有更換過彈簧及加強槍管」、「
    九十四年三月底左右在我自家換的」（見九十四年核退偵字
    第六○○號偵查卷第十五頁）、「我自己有將原有之槍管更
    改加長成鋁製槍管，也有將原有之彈簧更換過彈力較強之彈
    簧」、「（問：為何要更改槍管及彈簧？）因為才有強度可
    將小鳥打下」、「我有更換彈簧，好像鳥打不下來，所以我
    才換過」（見九十四年偵字第六一九八號偵查卷第四頁、第
    二一頁）、「我有換過彈簧，彈簧是在『尚錡』買的，是在
    新莊市○○路五七六巷二八號，彈簧我是在買完鋼珠之後買
    的，也是四月份。我買完之後在家裡更換彈簧」（見本院卷
    第九七頁）等語明確，足見證人乙○○所述洵非無據，又上
    開槍枝係可發射金屬具有殺傷力，已如前述，可徵上開槍枝
    係因被告改裝彈力較強之彈簧而成為可發射金屬具有殺傷力
    ，應堪認定。被告雖另辯稱被告之行為係屬改造而非製造云
    云，然按所謂製造包括創製、改造、組合、混合、化合等行
    為在內，已損壞之零件加以修理亦屬製造，改造行為亦屬製
    造行為之一種（最高法院八十六年度台上字第七五五八號判
    決、九十二年台上字第九二四號判決均同此見解），被告於
    上揭時、地購得空氣長槍後，竟將該槍枝之彈簧改裝成彈力
    較強之彈簧，並使之因而可發射金屬具有殺傷力，則被告前
    開改裝行為，揆諸前開說明，自屬有創設性質之製造行為，
    被告此部分所辯，尚無可採。至起訴書雖另載被告更換槍管
    及加裝CO2 鋼瓶亦係使上開槍枝具有殺傷力之改造方法，惟
    該等改造行為並不會使上開槍枝具有殺傷力，已據證人乙○
    ○證稱：「更換槍管是不的影響槍的出速，槍管越長，出速
    越低，但可以讓槍枝穩定。改裝彈簧就可以影響到殺傷力，
    看改裝的彈簧的強度」（見本院卷第八二頁）、「扣案的空
    氣長槍是CO 2的，‧‧‧CO2 本身是動力，必須有彈簧跟擊
    槌，因此使用時必須加裝CO2 鋼瓶，再加BB彈就可以」（見
    本院卷第八三頁）、「（CO2 鋼瓶）雖容量有大小，但是壓
    力都是一樣的，至於是否會影響殺傷力則是看氣候，如果氣
    候改變不大的話，都是差不多的」（見本院卷第八四頁）、
    「（問：槍枝出廠時是用最重鋼珠及高壓的鋼瓶去試射？）
    是的」（見本院卷第八五頁）、「（問：增加槍枝的強度是
    否只有一種？就是更換彈簧？）是的」（見本院卷第八六頁
    ）等語甚明，而該證人係槍酷之負責人，雖僅係販售玩具槍
    等合法槍枝之從業人員，惟因槍枝之管制在我國甚為嚴格，
    該等販售人員為免觸法，對於槍枝亦應具有一定知識能力，
    再徵以被告前開所述，伊是利用改裝彈力較強之彈簧，增加
    槍枝之強度等語，可見證人乙○○此部分所述，應堪採信，
    而檢察官並未就此提出其他積極證據，是檢察官認被告係以
    更換槍管、加裝CO2 鋼瓶等方法改造上開槍枝使之成為具有
    殺傷力，尚無可取。又被告有換槍管部分既非使上開槍枝具
    有殺傷力之改造方法，則被告辯稱該槍管係證人乙○○幫忙
    更換一節，即與本件犯罪成立與否無涉，爰不另予論述。
  (四)被告雖否認有違法之認識云云，然於網路上均可查知之知識
    或可購得之物品，並非即為合法，此為一般生活經驗所可知
    悉，且報章雜誌亦常有網路犯罪之報導，被告目前就讀黎明
    工專，且先前亦是該校夜二專畢業，又另先後在卓進實業股
    份有限公司、翊全實業有限公司工作，已據其自承在卷（見
    本院卷第九九頁），並有其所提出之在學證明單及勞工保險
    被保險人投保資料表各一紙在卷可憑，足徵被告並非無知識
    ，不足以判斷是非之人，對於上開常識自難諉為不知。況依
    證人乙○○所述：「（庭呈扣案槍枝原廠警告標示，該警告
    內容為『本玩具槍用二點一公克之鋼珠，測試測速之速度為
    FPS210-250在法定範圍內，請勿改造以免觸法』）在我們販
    賣的槍枝上都貼有庭呈的這個警告標示」（見本院卷第八五
    頁）、「我們都會告知客人有這個警告標示，請客人自己看
    ，而且我們都把紙箱放在門口，紙箱上就有警告標示，一進
    去就會看到，是每個紙箱都有貼」（見本院卷第九五頁）等
    語，可見被告應可得知悉上開槍枝不得任意改造，至證人乙
    ○○雖亦證稱：有的客人會把紙箱拆下未帶走，有可能沒有
    看到標示，而被告是用吉他袋裝上開槍枝，所以有可能沒看
    到等語在卷（見本院卷第九五頁），然此係其臆測之詞，尚
    不足憑為有利於被告之認定，另再參諸被告於偵查中所述：
    「（問：可知持有及改造具有殺傷力之槍枝違法？）我大概
    知道，但不知如此嚴重」等語（見九十四年核退偵字第六○
    ○號偵查卷第十五頁），顯見被告明知其改造上開槍枝之行
    為已觸犯法律，故被告辯稱伊無犯罪之故意，不知其改造槍
    枝之行為已觸犯法律云云，實屬無據。
  (五)綜上所述，被告上開所辯，均係事後推諉卸責之詞，不足採
    信。本件事證明確，被告製造可發射金屬具有殺傷力改造槍
    枝犯行，應堪認定。
二、核被告所為，係犯槍砲彈藥刀械管制條例第八條第一項之未
    經許可，製造其他可發射金屬具有殺傷力之槍枝罪，其持有
    之低度行為應為製造之高度行為所吸收，不另論罪。又本院
    審酌被告係單純為增加玩具槍之威力，而將購買之供遊戲使
    用之空氣長槍加以改造，其並未持之用以犯罪，顯見其僅係
    因一時思慮未周，以致誤蹈法網，其情狀顯有可憫之處，如
    量以最輕五年之法定本刑，仍嫌過重，酌依刑法第五十九條
    之規定減輕其刑。另審酌被告前未曾受有期徒刑以上刑之宣
    告，有台灣高等法院被告前案紀錄表一件在卷可參，素行尚
    稱良好，又有正當職業，且尚在就學中，已如前述，被告製
    造具有殺傷力之槍枝後，並未持之用以犯罪，且於犯後坦承
    部分犯行，犯罪後態度尚可等一切情狀，量處如主文所示之
    刑，並就所科罰金部分諭知易服勞役之折算標準。又扣案之
    改造空氣長槍一支（槍枝管制編號0000000000號），係屬違
    禁物，另扣案之紅外線狙擊鏡一個、滅音管一個、CO2 鋼瓶
    二瓶及鋼珠二十顆，均係被告所有，且為供被告上開槍枝所
    使用，已據被告陳明在卷，應分別依刑法第三十八條第第一
    項第一款、第二款之規定宣告沒收之。
三、按意圖供自己或他人犯罪之用，而犯前二項之罪者，處無期
    徒刑或七年以上有期徒刑，併科新臺幣一千萬元以下罰金，
    槍砲彈藥刀械管制條例第八條第三項固定有明文，惟本件依
    起訴書所載之犯罪事實，僅認被告係犯同條例第八條第一項
    之未經許可，製造空氣槍罪嫌，並未認被告有前開意圖供自
    己或他人犯罪之用，而犯該第八條第一項之罪，是被告購買
    上開空氣長槍有無意圖供被告自己或他人之用，即非本件之
    爭點，被告聲請傳喚證人陳家浩、吳俊夫，以證明其購買上
    開空氣長槍是為了射擊麻雀之用，並無犯罪意圖云云，即無
    必要，故本院認證人陳家浩、吳俊夫尚無傳訊必要。另關於
    被告平常是否勤奮工作、負擔家計，亦與犯罪事實無涉，況
    被告因此聲請傳喚之證人為其母親吳蘇金月（未經依刑事訴
    訟法第一百六十三條之一第一項規定以書狀提出聲請，僅於
    本院準備程序中以言詞提出《見本院卷第二三頁》，且亦未
    陳明其不能提出書狀有何正當理由或其情況急迫，是被告聲
    請傳喚此證人之程序顯有瑕疵）、友人陳家浩、吳俊夫，多
    係被告至親或親近之友人，所述非無迴護之虞，而被告之素
    行，業經本院調取臺灣高等法院被告前案紀錄表可稽，且被
    告亦提出工作證明、在學證明等為憑證，此復為檢察官所不
    爭執，本院認就被告素行應堪酌定，是就被告聲請傳喚證人
    吳蘇金月、陳家浩、吳俊夫以證明其平常勤奮工作、負擔家
    計，本院亦認尚無此必要，爰不予傳喚，附此敘明。
據上論斷，應依刑事訴訟法第二百九十九條第一項前段，槍砲彈
藥刀械管制條例第八條第一項，刑法第十一條前段、第五十九條
、第四十二條第二項、第三十八條第一項第一款、第二款，罰金
罰鍰提高標準條例第二條，現行法規所定貨幣單位折算新台幣條
例第二條，判決如主文。
本案經檢察官林俊儀到庭執行職務。
中　　華　　民　　國　　94　　年　　10　　月　　25　　日
                  刑事第五庭    審判長法　官 陳坤地
                                      法  官 許映鈞
                                      法  官 李麗珠
以上正本證明與原本無異
如不服本判決應於送達後10日內向本院提出上訴狀
                                      書記官 王麗雯
中　　華　　民　　國　　94　　年　　10　　月　　25　　日
附錄本案論罪科刑法條全文
槍砲彈藥刀械管制條例第八條：
未經許可，製造、販賣或運輸鋼筆槍、瓦斯槍、麻醉槍、獵槍、
空氣槍或第四條第一項第一款所定其他可發射金屬或子彈具有殺
傷力之各式槍砲者，處無期徒刑或五年以上有期徒刑，併科新臺
幣一千萬元以下罰金。
未經許可，轉讓、出租或出借前項所列槍枝者，處五年以上有期
徒刑，併科新臺幣一千萬元以下罰金。
意圖供自己或他人犯罪之用，而犯前二項之罪者，處無期徒刑或
七年以上有期徒刑，併科新臺幣一千萬元以下罰金。
未經許可，持有、寄藏或意圖販賣而陳列第一項所列槍枝者，處
三年以上十年以下有期徒刑，併科新臺幣七百萬元以下罰金。
第一項至第三項之未遂犯罰之。
